最高法院刑事判決                              八十六年度台上字第三四一三號
    上訴人  甲○○
右上訴人因違反麻醉藥品管理條例等罪案件，不服台灣高等法院花蓮分院中華民國八
十六年四月七日第二審判決（八十六年度上訴字第一九號，起訴案號：台灣花蓮地方
法院檢察署八十五年度偵字第二五二○號），提起上訴，本院判決如左：
    主  文
上訴駁回。
    理  由
按刑事訴訟法第三百七十七條規定，上訴於第三審法院，非以判決違背法令為理由，
不得為之。是提起第三審上訴，應以原判決違背法令為理由，係屬法定要件。如果上
訴理由狀並未依據卷內訴訟資料，具體指摘原判決不適用何種法則或如何適用不當，
或所指摘原判決違法情事，顯與法律規定得為第三審上訴理由之違法情形，不相適合
時，均應認其上訴為違背法律上之程式，予以駁回。本件上訴人甲○○對非法販賣安
非他命部分上訴意旨略稱：伊祗是聽從李宏吉叫車，送貨給李宏吉指示之人，並不知
所送交係何物品，又交貨給蘇品吉、馬玉梅後，依蘇、馬所吩咐將款項交給李宏吉，
不知道轉交之款項作何用途，伊實未與李宏吉有共同販賣安非他命之犯意聯絡，原判
決未經調查遽認為共同販賣，實屬過份牽強；又伊主動供出李宏吉販賣安非他命，請
求傳訊警員陳金程並調閱李宏吉違反麻醉藥品之案卷，原審未予詳查，遽認上訴人無
從獲得減刑之寬典，有失公允云云。惟查：原判決已明上訴人供認將李宏吉之安非
他命交給馬玉梅、蘇品吉，並將馬玉梅、蘇品吉之價款交給李宏吉，從中獲取安非他
命吸用或賺取計程車車資之事實不諱，且經證人馬玉梅、蘇品吉供證屬實，為其認定
上訴人共同連續販賣安非他命所憑之證據。並說明：「被告於原審改稱其有舉發李宏
吉販賣安非他命，應予減刑云云，然被告亦坦承其在舉發李宏吉之前警方懷疑李某販
賣安非他命，乃要其佯裝買安非他命聯繫李某出面，再由警方予以逮捕等語，核與麻
醉藥品管理條例第十三條之三規定不合，自難邀減刑之寬典。」（見原判決理由一內
）。按上訴人參與販賣罪構成要件之交付安非他命、收取價金，原判決維持第一審法
院論處共同連續非法販賣化學合成麻醉藥品罪刑之判決，適用法律並無不合。又原判
決已明上訴人供出李宏吉之前，警方已懷疑李宏吉販賣安非他命，故不能適用麻醉
藥品管理條例第十三條之三規定予以減刑，原判決係認定上訴人與李宏吉共同正犯
，則上訴人供出其他之共同正犯，亦與「供出麻醉藥品來源」不同，原審未調取李宏
吉違反麻醉藥品管理條例案卷（按：上訴人於原審未聲請傳喚警員）未於判決內交代
，稍嫌瑕疵，但與判決主旨並無影響，仍不得執為上訴之適法理由。其上訴違背法律
上之程式，應予駁回。又按刑事訴訟法第三百七十六條所列各罪之案件，經第二審判
決者，不得上訴於第三審法院，此觀該條文之規定甚明。上訴人吸用安非他命違反麻
醉藥品管理條例部分，原審係依該條例第十三條之一第二項第四款論處罪刑，查該罪
名係依刑事訴訟法第三百七十六條第一款之案件。依首開說明，既經第二審判決，自
不得上訴於第三審法院，上訴人竟復提起上訴，顯為法所不許，應併予駁回。
據上論結，應依刑事訴訟法第三百九十五條前段，判決如主文。
中      華      民      國    八十六    年      六      月      六      日
                              最高法院刑事第二庭
                                  審判長法官  施  文  仁
                                        法官  陳  炳  煌
                                        法官  張  淳  淙
                                        法官  洪  文  章
                                        法官  林  錦  芳
      右正本證明與原本無異
                                              書  記  官
中      華      民      國    八十六    年      六      月     十二     日
